【裁判字號】    90,台上,4378
【裁判日期】    900719
【裁判案由】    違反毒品危害防制條例
【裁判全文】
最高法院刑事判決                                九十年度台上字第四三七八號
    上  訴  人  甲○○
    選任辯護人  蔡文彬律師
右上訴人因違反毒品危害防制條例案件，不服台灣高等法院中華民國九十年四月十七
日第二審判決（九十年度上訴字第七二○號，起訴案號：台灣新竹地方法院檢察署八
十八年度偵字第一三四七號），提起上訴，本院判決如左：
    主  文
上訴駁回。
    理  由
按刑事訴訟法第三百七十七條規定，上訴於第三審法院，非以判決違背法令為理由，
不得為之。是提起第三審上訴，應以原判決違背法令為理由，係屬法定要件。如果上
訴理由狀並未依據卷內訴訟資料，具體指摘原判決不適用何種法則或如何適用不當，
或所指摘原判決違法情事，顯與法律規定得為第三審上訴理由之違法情形，不相適合
時，均應認其上訴為違背法律上之程式，予以駁回。本件上訴意旨略稱：(一)謝貴珠於
第一審審理中，已表示伊吸食之安非他命係向朋友購買，上訴人並未無償提供安非他
命供伊吸食，此有利於上訴人之供述，何以不採，原判決未說明其理由，即有理由不
備之違誤。(二)原判決認上訴人轉讓安非他命予謝貴珠之地點，係在新竹縣關西鎮○○
里○鄰○○街七七三號住處，又其轉讓之動機與目的何在﹖原判決均未說明其依據，
亦有未洽。(三)所謂轉讓毒品罪，須以移轉毒品所有權為其構成要件，上訴人與謝貴珠
同居很久，二人均一起賺錢、一起購買安非他命吸食，並非上訴人無償提供，原判決
率予論科，自屬違法云云。惟查原判決綜核卷內證據資料，認定上訴人甲○○有轉讓
安非他命犯行，因而撤銷第一審不當之判決，改判論處上訴人連續轉讓第二級毒品罪
刑，已詳其調查證據之結果及其取捨證據認定之理由，並說明本件係經員警於民國
八十八年二月五日凌晨一時三十分許，在新竹縣湖口鄉○○村○○○鄰○○○路十二
之三十一號前查獲上訴人甲○○及其同居人謝貴珠，並於謝貴珠所攜帶之公事包內扣
得上訴人甲○○所有之第二級毒品安非他命一包（毛重一‧一五公克）等事實，迭據
上訴人甲○○於警訊及偵查中、一審及原審審理時自白不諱，並有上開第二級毒品安
非他命一包（毛重一‧一五公克）扣案可資佐證；參以上訴人自承所購得之安非他命
係與謝貴珠共同施用，該行為之態樣，已該當於毒品危害防制條例第八條第二項所規
範之轉讓第二級毒品罪，分別於判決理由內記甚詳，況謝貴珠於警局初訊中供稱：
「（伊吸食之安非他命）是甲○○提供」（見偵查卷第十三頁背面），而上訴人於警
訊中亦坦承有提供安非他命給謝貴珠吸食（見偵查卷第七頁背面），事證明確，原判
決並無違背法令情形。至轉讓地點依上訴人所稱，二人既同居很久，則原判決認上訴
人轉讓安非他命之地點係在其同居之處所，亦無不當，又證人之陳述有部分前後不符
或互有歧異時，究竟何者為可採，法院本得依其自由心證予以斟酌，縱未說明不採部
分之理由，於判決結果顯然無影響，亦不得執為上訴第三審之適法理由，再上訴人既
提供安非他命予謝貴珠吸食，當然已移轉毒品所有權。次查採證認事乃事實審法院之
職權，苟其證據之取捨及事實之認定並不違背論理法則及經驗法則，即不容任意指為
違法而執為適法之第三審上訴理由。上訴意旨置原判決之明白論斷於不顧，仍執陳詞
，否認犯罪，乃單純事實之爭執，又未依據卷內訴訟資料對原判決究竟如何違背法令
為具體之指摘，徒憑己見就原判決已說明事項或屬原審採證認事職權之適法行使，任
意指摘為違法，自不得據為第三審上訴之合法理由。其上訴違背法律上之程式，應予
駁回。
據上論結，應依刑事訴訟法第三百九十五條前段，判決如主文。
中      華      民      國     九十     年      七      月     十九     日
                              最高法院刑事第二庭
                                  審判長法官  莊  來  成
                                        法官  謝  俊  雄
                                        法官  白  文  漳
                                        法官  蘇  振  堂
                                        法官  賴  忠  星
      右正本證明與原本無異
                                              書  記  官
中      華      民      國     九十     年      七      月    二十六    日


司法院資訊處製作；財團法人民間司法改革基金會備份。
